【裁判字號】    99,易,1888
【裁判日期】    990921
【裁判案由】    竊盜
【裁判全文】
臺灣高雄地方法院刑事判決              99年度易字第1888號
公  訴  人  臺灣高雄地方法院檢察署檢察官
被      告  乙○○
            甲○○
上列被告因竊盜案件，經檢察官提起公訴（99年度偵字第27248
號），本院判決如下：
    主  文
乙○○共同犯攜帶兇器竊盜罪，累犯，處有期徒刑拾月，扣案破
壞剪壹支、美工刀支，均沒收。
甲○○共同犯攜帶兇器竊盜罪，累犯，處有期徒刑拾月，扣案破
壞剪壹支、美工刀支，均沒收。
    事  實
一、乙○○前因竊盜案件，經本院以97年度易字第581 號判決各
    判處有期徒刑4 月、4 月，應執行有期徒刑7 月確定，於民
    國（下同）98年10月20日縮刑期滿執行完畢。另甲○○前因
    竊盜案件，經本院以96年度易字第555 號判決判處有期徒刑
    8 月確定，並於96年7 月16日縮刑期滿執行完畢。乙○○與
    甲○○猶不知悔改，於99年8 月20日17時許，共同基於意圖
    為自己不法所有之竊盜犯意聯絡，分別騎乘腳踏車，至高雄
    市旗津區北汕巷50之60號「高雄市旗津區中洲漁會」，由乙
    ○○、甲○○分持乙○○所有、客觀上對人之生命、身體具
    有危險性之破壞剪1 支、美工刀3 支，以裁斷電纜之方式（
    毀損部分未經告訴），竊取高雄市政府經濟發展局市場管理
    處所有之銅質電纜線（已撥去電纜外皮之銅線7 公斤、電纜
    線33公斤，價值約新臺幣【下同】9 萬8000元）得手。嗣經
    警於99年8 月20日20時10分許，在高雄市旗津區○○○路
    151 之25附1 號（即乙○○居所）當場查獲，並扣得贓物即
    已撥去電纜外皮之銅線7 公斤、電纜線33公斤（已發還高雄
    市政府經濟發展局市場管理處），及乙○○所有供犯罪所用
    之破壞剪1 支、美工刀3 支，而查獲上情。
二、案經高雄市政府警察局鼓山分局移送臺灣高雄地方法院檢察
    署檢察官偵查後起訴。
    理  由
一、本案被告2 人所犯係死刑、無期徒刑、最輕本刑為3 年以上
    有期徒刑以外之罪，其於準備程序中就被訴事實為有罪之陳
    述，經法官告知簡式審判程序之旨，並聽取公訴人及被告2
    人之意見後，經本院裁定由受命法官獨任進行簡式審判程序
    ，合先敘明。
二、上開犯罪事實，業經被告乙○○、甲○○於本院審理中均坦
    承不諱，核與證人即被害人高雄市政府經濟發展局市場管理
    處場工丙○○於警詢之證述相符，且有移送機關之扣押筆錄
    、扣押物品目錄表各1份、贓物認領保管單、查獲現場相片8
    張（警卷第12、13、15、16、17至20頁）在卷可參，並有破
    壞剪1 支、美工刀3 支扣案可憑，足認被告乙○○、甲○○
    上開自白，核與事實相符，是被告2 人上開共同加重竊盜之
    犯行，均堪認定，本案事證明確，應分別依法論科。
三、按刑法第321 條第1 項第3 款之攜帶兇器竊盜罪，係以行為
    人攜帶兇器竊盜為其加重條件；此所謂兇器，其種類並無限
    制，凡客觀上足對人之生命、身體、安全構成威脅，具有危
    險性之兇器均屬之，且祇須行竊時攜帶此種具有危險性之兇
    器為已足，並不以攜帶之初有行兇之意圖為必要（最高法院
    79年台上字第5253號判例意旨參照）。本件被告乙○○、甲
    ○○均坦承於上揭竊盜犯行時，攜帶扣案之破壞剪1 支、美
    工刀3 支，並持破壞剪裁斷電纜後，再以美工刀撥去電纜線
    外皮之電纜方式而行竊，而該破壞剪1 支及美工刀共3 支，
    均係金屬製、質地堅硬、一端峰利或鈍重，有扣案工具照片
    1 張附卷足稽（警卷第20頁，照片編號8 ）。是被告乙○○
    、甲○○於共犯上揭之竊盜犯行時，所攜帶之破壞剪1 支、
    美工刀3 支，均屬兇器無訛。核被告乙○○及甲○○所為，
    均係犯刑法第321 條第1 項第3 款之攜帶兇器竊盜罪。被告
    乙○○與甲○○就加重竊盜犯行，均有犯意聯絡及行為分擔
    ，皆為共同正犯。又被告乙○○前因竊盜案件，經本院以97
    年度易字第581 號判決判處有期徒刑4 月、4 月，應執行有
    期徒刑7 月確定，於98年10月20日縮刑期滿執行完畢；另甲
    ○○前因竊盜案件，經本院以96年度易字第555 號判處有期
    徒刑8 月確定，並於96年7 月16日縮刑期滿執行完畢等節，
    有臺灣高等法院被告前案紀錄表2 份在卷可按，是被告乙○
    ○、甲○○均受有期徒刑執行完畢後，5 年內故意再犯本案
    有期徒刑以上之加重竊盜罪，為累犯，均應依刑法第47條第
    1 項規定加重其刑。審酌被告乙○○、甲○○不思以正當途
    徑謀取財富，竟竊取他人物品，侵害他人財產，且被告2 人
    共同攜帶兇器為之，復屬累犯，惡性較重，惟念及其二人犯
    後均坦承犯行，兼衡扣案贓物已經警發還被害人，及其犯罪
    手段等一切情狀，爰分別量處如主文所示之刑。又扣案破壞
    剪1 支及美工刀3 支，均為被告乙○○所有，係供被告2 人
    犯本案加重竊盜所用之物，業經被告2 人於警詢供述明確（
    警卷第1 頁反面、第3 頁反面），爰依刑法第38條第1 項第
    2 款規定，並宣告均沒收。又扣案破壞剪1 支及美工刀3 支
    為被告乙○○與被告甲○○共犯加重竊盜所用之物，依共同
    正犯責任共同之原則，該物雖屬被告乙○○所有，亦應於被
    告甲○○所處主刑之後，併為沒收之諭知。
據上論斷，應依刑事訴訟法第273 條之1 第1 項、第299 條第1
項前段、刑法第28條、第321 條第1 項第3 款、第47條第1 項、
第38條第1 項第2 款，判決如主文。
本案經檢察官丁○○到庭執行職務。
中    華    民    國    99    年    9     月    21    日
                  刑事第五庭    法  官  劉美香
以上正本證明與原本無異。
如不服本判決應於收受送達後10日內向本院提出上訴書狀，並應
敘述具體理由；如未敘述上訴理由者，應於上訴期間屆滿後20日
內向本院補提理由書（均須按他造當事人之人數附繕本）「切勿
逕送上級法院」。
中    華    民    國    99    年    9     月    23    日
                                書記官  陳仙宜
附錄本案論罪科刑法條：
中華民國刑法第321條

司法院資訊處製作；財團法人民間司法改革基金會備份。
